臺灣新北地方法院刑事判決
111年度審易字第2000號
公  訴  人  臺灣新北地方檢察署檢察官
被      告  曾英豪



上列被告因竊盜案件，經檢察官提起公訴（111年度偵緝字第311
6號、第3117號、111年度偵字第25465號、第30688號），被告於
本院準備程序進行中，就被訴事實為有罪之陳述，經本院告知簡
式審判程序之旨，並聽取當事人之意見後，裁定依簡式審判程序
審理，判決如下：
    主  文
曾英豪犯如附表「罪名及宣告刑」欄所示之罪，各處如附表「罪
名及宣告刑」欄所示之刑，並分別諭知如附表「沒收」欄所示之
沒收。附表編號2至4所示之罪（共參罪），應執行有期徒刑玖月
，如易科罰金，以新臺幣壹仟元折算壹日。
    事  實
一、曾英豪意圖為自己不法之所有，分別為下列竊盜犯行：
  ㈠於民國110年6月20日11時19分許，在新北市○○區○○○街00號金
    銘德所經營之「億苑旅店」內，持現場取得客觀上具有危險
    性、足以對人之生命及身體構成威脅，足供兇器使用之剪刀
    破壞櫃臺抽屜鎖頭（所涉毀損部分未據告訴），竊取抽屜內
    之現金新臺幣（下同）4萬846元，得手後旋即離去。嗣金銘
    德發現遭竊報警處理，經警調閱相關監視器錄影畫面後，始
    循線查悉上情。
  ㈡於110年9月21日15時47分許，駕駛車號000-0000號租賃小客
    車，欲駛離新北市○○區○○路00巷00號地下2樓千斗開發有限
    公司所經營之停車場時，見管理室內無人看顧，認有機可趁
    ，遂以徒手竊取管理員黃文文管領之自動繳費機鑰匙1串（
    含鑰匙與磁扣），旋持該鑰匙著手開啟管理室外之自動繳費
    機欲行竊，惟因鑰匙不符致未能得逞，適黃文文返回管理室
    ，曾英豪見狀隨即駕車離去。嗣黃文文發現遭竊報警處理，
    經警調閱現場監視錄影畫面，始循線查悉上情。
  ㈢於110年10月25日6時30分許，從未上鎖之側門進入新北市○○
    區○○路00號「維格餅家」店內，徒手竊取員工游少榮所管領
    置於收銀櫃臺抽屜內之現金1萬500元，得手後隨即離去。嗣
    游少榮發現遭竊報警處理，經警將自現場零錢盒上採得之指
    紋送比對結果，與曾英豪之右環、右食指指紋相符，始查悉
    上情。
  ㈣於111年2月26日15時47分許，在新北市○○區○○路00號前，見
    伍肇工停放在該處之車號000-0000號自用小客車車門未上鎖
    ，認有機可趁，遂以徒手開啟車門後，竊取伍肇工所有置於
    車內之皮包1個（內有現金2萬2,800元、遙控器1個、信用卡
    3張、健保卡、疫苗接種卡各1張），得手後旋即離去。嗣伍
    肇工發現遭竊報警處理，經警調閱相關監視器錄影畫面後，
    始循線查悉上情。
二、案經金銘德訴由新北市政府警察局板橋分局、千斗開發有限
    公司訴由新北市政府警察局林口分局、游少榮訴由新北市政
    府警察局蘆洲分局報告臺灣新北地方檢察署檢察官偵查起訴
    。
　　理  由
一、按除被告所犯為死刑、無期徒刑、最輕本刑為3年以上有期
    徒刑之罪或高等法院管轄第一審案件者外，於第一次審判期
    日前之準備程序進行中，被告先就被訴事實為有罪之陳述時
    ，審判長得告知被告簡式審判程序之旨，並聽取當事人、代
    理人、辯護人及輔佐人之意見後，裁定進行簡式審判程序，
    刑事訴訟法第273條之1第1項定有明文。經核本件被告所犯
    係死刑、無期徒刑、最輕本刑為3年以上有期徒刑以外之罪
    ，其於準備程序中就被訴之事實為有罪陳述，經法官告知簡
    式審判程序之旨，並聽取公訴人及被告之意見後，本院爰依
    首揭規定，裁定改依簡式審判程序進行審理，合先敘明。
二、上揭犯罪事實，業據被告曾英豪於警詢、偵查及本院審理時
    均坦承不諱，核與證人即告訴人金銘德、游少榮、告訴代理
    人黃文文、被害人伍肇工於警詢時證述之情節相符，復有員
    警職務報告、新北市政府警察局板橋分局板橋派出所受（處
    ）理案件證明單、受理各類案件紀錄表各1份、監視器錄影
    畫面翻拍照片9張、入住登記資料翻拍照片1張、抽屜鎖頭遭
    破壞照片2張（事實欄一、㈠部分，見110年度偵字第41962號
    偵查卷第15頁、第27頁至第32頁、第33頁、第35頁）；現場
    監視器錄影翻拍照片19張、大日開發有限公司報價單、新北
    市政府警察局林口分局泰山分駐所受理各類案件紀錄表、受
    （處）理案件證明單各1份（事實欄一、㈡部分，見110年度
    偵字第6416號偵查卷第17頁至第26頁、第29頁、第27頁至第
    33頁、第41頁、第43頁）；內政部警政署刑事警察局110年1
    1月22日刑紋字第1108027238號鑑定書、維格餅家2021年10
    月25日監視器時間表、新北市政府警察局蘆洲分局德音派出
    所受理各類案件紀錄表、受（處）理案件證明單各1份、現
    場照片3張、監視器錄影畫面翻拍照片7張（事實欄一、㈢部
    分，見111年度偵字第25465號偵查卷第11頁至第15頁、第17
    頁、第19頁、第23頁至第25頁、第27頁至第31頁）；現場監
    視器錄影畫面翻拍照片4張（事實欄一、㈣部分，見111年度
    偵字第30688號偵查卷第17頁至第19頁）附卷可資佐證，足
    認被告前開自白均與事實相符，應可採信。本件事證明確，
    其犯行均堪認定，應依法論科。
三、論罪科刑：
  ㈠按刑法第321條第1項第3款之攜帶兇器竊盜罪，係以行為人攜
    帶兇器竊盜為其加重條件，此所謂兇器，其種類並無限制，
    凡客觀上足對人之生命、身體、安全構成威脅，具有危險性
    之兇器均屬之，且祇須行竊時攜帶此種具有危險性之兇器為
    已足，並不以攜帶之初有行兇之意圖為必要（最高法院79年
    度台上字第5253號判決意旨參照）；又上開所謂之「攜帶兇
    器」，只須行竊時攜帶具有危險性之物為已足，並不以將該
    兇器自他地攜往行竊地為必要，亦即不論其係於未行竊前即
    攜帶持有或在竊盜現場臨時拾取持用，亦不問該兇器為何人
    所有均屬之。查被告如事實欄一、㈠所示犯行，係持剪刀破
    壞抽屜鎖頭後竊取抽屜內財物，而剪刀乃金屬所製，既能破
    壞抽屜鎖頭，質地自屬堅硬，如以之攻擊人體，足以造成相
    當之傷害，是可認該物客觀上可對人之生命、身體、安全構
    成威脅，具有危險性，而屬刑法第321條第1項第3款所稱之
    兇器無訛。從而，被告如事實欄一、㈠所示犯行自屬攜帶兇
    器竊盜行為。
　㈡核被告如事實欄一、㈠所為，係犯刑法第321條第1項第3款之
    攜帶兇器竊盜罪；如事實欄一、㈡至㈣所為，均係犯同法第32
    0條第1項之竊盜罪。
　㈢被告如事實欄一、㈡所為，係基於同一竊盜之犯意，在密切接
    近之時間，竊取告訴代理人黃文文管領之自動繳費機鑰匙後
    本欲繼續竊取自動繳費機內財物，其所侵害之財產法益同一
    ，屬一行為數舉動之接續進行，為接續犯，其接續數舉動間
    有竊盜既遂及未遂，因其竊盜自動繳費機鑰匙犯行已達於既
    遂程度，僅成立一竊盜既遂罪。
　㈣被告所犯上開4罪，犯意各別，行為互殊，應予分論併罰。
　㈤被告前因竊盜、偽造文書、施用毒品等案件分別經法院判刑
    確定（共16罪），嗣經本院以102年度聲字第1762號裁定分
    別應執行有期徒刑4年7月（12罪）、2年（4罪）確定，經接
    續執行，於105年6月14日縮刑假釋出監並付保護管束，於10
    6年10月3日保護管束期滿未經撤銷假釋，未執行之刑視為執
    行完畢等情，有臺灣高等法院被告前案紀錄表在卷可參，其
    於受有期徒刑之執行完畢後，5年以內故意再犯本件有期徒
    刑以上之各罪，已符刑法第47條第1項之累犯要件，依司法
    院大法官會議釋字第775號解釋意旨，審酌被告上開前案犯
    罪紀錄與本案罪名及罪質相同，足認其惡性及對刑罰反應力
    薄弱等一切情狀，認加重其法定最低本刑尚不至於發生罪刑
    不相當之情形，爰依刑法第47條第1項之規定加重其刑。另
    基於精簡裁判之要求，爰不於判決主文為累犯之諭知，附此
    敘明。
　㈥爰審酌被告前已有多次竊盜前科紀錄（參前開被告前案紀錄
    表），竟為圖一己私利，再犯本案4次竊取他人財物犯行，
    顯然欠缺尊重他人財產權之法治觀念，所為應予非難，兼衡
    被告犯罪之動機、目的、手段、所竊取之財物種類及價值，
    及國中肄業之智識程度、已婚，自陳入監前擔任計程車司機
    、需扶養3歲及成年肢障之子女及母親、經濟狀況貧寒之生
    活情形（見被告個人戶籍資料、本院卷第136頁）等一切情
    狀，分別量處如附表「罪名及宣告刑」欄所示之刑，並就得
    易科罰金之罪刑（即附表編號2至4部分）諭知易科罰金之折
    算標準，另就得易科罰金之罪刑定其應執行如主文所示之刑
    及諭知易科罰金之折算標準。
四、沒收：　　
　㈠被告事實欄一、㈠犯行所竊得之現金4萬846元；事實欄一、㈡
    犯行所竊得之自動繳費機鑰匙1串（含鑰匙與磁扣，單副價
    值2,500元）；事實欄一、㈢犯行竊得之現金1萬500元；事實
    欄一、㈣犯行所竊得之皮包1個（價值2,000元）、現金2萬2,
    800元、遙控器1個，分屬被告各該犯行之犯罪所得，均未據
    扣案，且未實際合法發還或賠償各被害人，宣告沒收亦無過
    苛、欠缺刑法上之重要性、犯罪所得價值低微，或為維持受
    宣告人生活條件之必要等情形，自應依刑法第38條之1第1項
    前段規定宣告沒收，並依同條第3項規定諭知於全部或一部
    不能沒收或不宜執行沒收時，追徵其價額。
　㈡被告事實欄一、㈣犯行所竊得被害人伍肇工所有之信用卡3張
    、健保卡、疫苗接種卡各1張，固亦屬被告該次犯行之犯罪
    所得，惟均未扣案，且此等物品純屬個人信用、資格及證明
    之用，倘被害人伍肇工申請註銷、掛失止付並補發新證件、
    卡片，原證件、卡片即失去功用，已不具刑法重要性，為免
    執行之困難，爰依刑法第38條之2第2項規定不予宣告沒收。
　㈢至被告持以犯事實欄一、㈠所示犯行所使用之剪刀1把，係被
    告在現場桌上取得一節，業據被告陳明在卷（見111年度偵
    緝字第3116號卷第15頁），非屬被告所有之物，自無從依刑
    法第38條第2項之規定宣告沒收，附此敘明。
據上論斷，應依刑事訴訟法第273條之1第1項、第299條第1項前
段，判決如主文。
本案經檢察官郭瑜芳提起公訴，檢察官陳伯青到庭執行職務。
中　　華　　民　　國　　111 　年　　10　　月　　28　　日
                  刑事第二十三庭  法  官  藍海凝
上列正本證明與原本無異。
如不服本判決，應於判決送達後20日內敘明上訴理由，向本院提
出上訴狀 (應附繕本) ，上訴於臺灣高等法院。其未敘述上訴理
由者，應於上訴期間屆滿後20日內向本院補提理由書「切勿逕送
上級法院」。
                                  書記官  彭姿靜
中　　華　　民　　國　　111 　年　　11　　月　　1 　　日
附錄本案論罪科刑法條全文：
中華民國刑法第320條
意圖為自己或第三人不法之所有，而竊取他人之動產者，為竊盜
罪，處5年以下有期徒刑、拘役或50萬元以下罰金。
意圖為自己或第三人不法之利益，而竊佔他人之不動產者，依前
項之規定處斷。
前二項之未遂犯罰之。
中華民國刑法第321條
犯前條第1項、第2項之罪而有下列情形之一者，處6月以上5年以
下有期徒刑，得併科50萬元以下罰金：
一、侵入住宅或有人居住之建築物、船艦或隱匿其內而犯之。
二、毀越門窗、牆垣或其他安全設備而犯之。
三、攜帶兇器而犯之。
四、結夥三人以上而犯之。
五、乘火災、水災或其他災害之際而犯之。
六、在車站、港埠、航空站或其他供水、陸、空公眾運輸之舟、
    車、航空機內而犯之。
前項之未遂犯罰之。
附表：
編號 犯罪事實 罪名及宣告刑 沒收  1 事實欄一、㈠部分  曾英豪攜帶兇器竊盜，處有期徒刑捌月。 未扣案之犯罪所得新臺幣肆萬捌佰肆拾陸元沒收，於全部或一部不能沒收或不宜執行沒收時，追徵其價額。  2 事實欄一、㈡部分  曾英豪竊盜，處有期徒刑參月，如易科罰金，以新臺幣壹仟元折算壹日。 未扣案之犯罪所得自動繳費機鑰匙（含鑰匙與磁扣）壹串沒收，於全部或一部不能沒收或不宜執行沒收時，追徵其價額。  3 事實欄一、㈢部分  曾英豪竊盜，處有期徒刑肆月，如易科罰金，以新臺幣壹仟元折算壹日。 未扣案之犯罪所得新臺幣壹萬伍佰元沒收，於全部或一部不能沒收或不宜執行沒收時，追徵其價額。  4 事實欄一、㈣部分  曾英豪竊盜，處有期徒刑肆月，如易科罰金，以新臺幣壹仟元折算壹日。 未扣案之犯罪所得皮包壹個、新臺幣貳萬貳仟捌佰元、遙控器壹個均沒收，於全部或一部不能沒收或不宜執行沒收時，追徵其價額。